臺灣高等法院高雄分院刑事判決　　　　94年度交上訴字第18號
上　訴　人
即　被　告　甲○○
上列上訴人因公共危險案件，不服臺灣屏東地方法院94年度交訴
字第6 號中華民國94年2 月25日第一審判決（起訴案號：臺灣屏
東地方法院檢察署93年度調偵字第58號），提起上訴，本院判決
如下：
     主  文
上訴駁回。
甲○○緩刑參年。
     事  實
一、甲○○於民國93年5 月18日7 時40分許，駕駛動力交通工具
    ，即車牌號碼DHN-977 號輕型機車，沿屏東市○○路由北往
    南方向行駛，途經屏東市○○路239 號前，為戴口罩及調整
    安全帽而突然將機車停在車道中間，適時，乙○○所騎乘之
    車牌號碼ZFH-266 號輕型機車亦自同向後方駛至，乙○○見
    狀已閃煞不及，乃自後撞及甲○○之機車，乙○○因而人車
    倒地，受有左足開放性骨折之傷害（過失傷害部未據告訴）
    。詎甲○○肇事致乙○○受傷後，竟未趨前查看，亦未採取
    任何救護措施，反逕自騎乘機車離去肇事現場，恰為騎乘機
    車經過該處之傅欽柔目擊，乃加以追躡，直至距肇事現場約
    50公尺處千葉加油站旁之紅綠燈號誌處，因見甲○○欲闖紅
    燈，乃將甲○○所騎機車之車牌號碼抄下，旋即折回肇事現
    場並將所抄之車牌號碼交給乙○○後，撥打電話叫救護車後
    離去。嗣經警依照傅欽柔提供肇事車輛之車牌號碼後，循線
    查知該機車為甲○○所騎乘，而查獲上情。
二、案經屏東縣警察局屏東分局報請臺灣屏東地方法院檢察署檢
    察官偵查起訴。
     理  由
一、上開事實，訊據上訴人即被告甲○○自白不諱，且查：
（一）被告如何於上述時、地臨時停車，致被害人閃煞不及，自
      後追撞被告騎乘之機車，被害人因而人車倒地，受有左足
      開放性骨折之傷害等情，已據證人即被害人乙○○於原審
      法院審理時指證綦詳（見原審法院卷25頁），核與目擊證
      人傅欽柔於偵查中證稱：「當時我行進在外側車道，事發
      地點有2 個車道，被告及被害人均在我前方行進，我距離
      被告約50公尺內，距離被害人約30公尺，當時被告突然就
      停在車道之中央，我確實看得很清楚，被害人與被告之距
      離很近，被害人煞車不及就撞上被告，而我差點也撞上被
      害人，他們2 人均坐在地上，我只看到被害人身上在流血
      。」等語（見偵卷第9 頁）及原審法院審理時證稱：「我
      騎機車在被害人後面，被告停下來，被害人就撞上去。」
      等語（見原審法院卷第38頁至第39頁）大致相符，此外，
      復有道路交通事故現場圖、道路交通事故調查報告表(一)(二)
      各1 份、寶健醫院診斷證明書2 紙、現場及採證照片16幀
      在卷可證。而依上開道路交通事故現場圖觀之，肇事地點
      之建國路北往南方向之外側車道留有長約8 點5 公尺之刮
      地痕，並遺有血跡及拖鞋、安全帽等散落物，顯見本件車
      禍之撞擊點係在外側車道，而非車道外面，並無疑義；再
      參以被告於偵、審時自承：車禍當時伊在戴口罩、調整安
      全帽等語（見偵卷第8 頁、原審法院卷第42頁），足認被
      害人、證人傅欽柔上開係因被告臨時停車在車道中，以致
      發生本件車禍之陳述，應與事實相符，而足以採信。（按
      證人傅欽柔於檢察官偵查中之證言，與其於原審審理中之
      證言大致相符，且無顯不可信之情況，依刑事訴訟法第
      159 條之1 第2 項之規定，自得為證據）。
（二）被告肇事後未趨前查看，亦未採取任何救護措施，反逕自
      騎乘機車離去之情，業據被害人於原審法院審理時具結證
      稱：車禍發生後，有很多人圍觀，當時伊叫路人幫伊拿手
      機報警，被告沒有過來看也沒有叫救護車，是證人傅欽柔
      幫伊叫救護車，警察還沒有來，被告就先走了，被告沒有
      留下資料，是證人傅欽柔抄被告的車牌號碼給伊的；被告
      根本沒有走過來，伊跟被告根本沒有接觸等語明確（見原
      審法院卷第25頁、第26頁、第43頁），核與證人傅欽柔於
      偵查中具結證稱：「被告與被害人發生車禍後，他們2 人
      均坐在地上，我只看到被害人身上在流血，而被告坐在地
      上罵一罵約30秒後就騎車離開了，當時現場也有1 位歐巴
      桑及1 位阿伯過去看被告，她也不理不睬，該阿伯拿筆給
      我記下被告之車牌，我也隨後追趕被告，並記下被告之車
      牌，是我打電話叫救護車的，當時被告並沒有什麼昏厥之
      情況，我是先抄到被告之車牌後再折回打電話叫救護車。
      」等語（見偵卷第9 頁）及原審法院審理時具結證稱：「
      我騎機車在被害人後面，被告停下來，被害人就撞上去，
      有一個阿伯及伯母扶起被告，牽起機車，被告就走了，我
      看到被告走，我就騎我的機車追過去記下車牌，我身上有
      帶筆，我就把車及我的電話留給被害人，下午警察就通知
      我作筆錄；我追被告追了約50公尺，在千葉加油站前面，
      我看被告要闖紅燈，我抄到車牌才回來，我不知道被告有
      無受傷；我不知道被告是否有吐，我聽到被告一直罵，被
      告沒有昏倒，整個過程我都有看到，因為我就騎在他們後
      面，差一點就撞到他們。」等語（見原審法院卷第38頁至
      第39頁）並無齟齬之處。被告於原審審理中雖辯稱：伊是
      要去看醫生並非要逃逸，且有叫被害人抄下伊機車車牌號
      碼云云，惟查，被告係由肇事地點即屏東市○○路騎乘機
      車一路前往屏東縣九如鄉之醫院就診之情，已據其於偵查
      中供述甚詳（見偵卷第8頁）， 其既可獨自1 人騎乘機車
      自屏東市至屏東縣九如鄉，顯見，被告當時應無大礙；至
      被告之機車號碼，係由證人傅欽柔一路追躡被告後所抄下
      之情，已如前述，且衡之常情，一般人遇此情況，如欲留
      下相關之聯絡資料，必會告知姓名、住址、電話號碼等資
      料，豈會留下無法與之聯絡，而需求助警方始能查知車主
      之車牌號碼，況被告於警、偵訊時均未有叫被害人抄下車
      牌號碼之陳述，益徵被告上開所辯，係屬卸責之詞，不足
      採信。
（三）從而，本件事證明確，被告犯行堪予認定。
二、核被告所為，係犯刑法第185 條之4 之駕駛動力交通工具肇
    事，致人受傷而逃逸罪。
三、原審因依刑法第185 條之4 、第41條第1 項前段、罰金罰鍰
    提高標準條例第2 項（贅引第1 條前段）之規定，並審酌被
    告無前科之素行、智識程度不高及其犯罪之動機、手段、犯
    罪所生之危害、被害人受傷之程度、肇事後不顧被害人生命
    安全而逃逸及其犯罪後之態度等一切情狀，量處有期徒刑6
    月，並諭知如易科罰金，以300 元折算1 日。認事用法，核
    無不合，量刑亦屬妥適。被告提起上訴，指摘原判決不當，
    為無理由，應予駁回。另查被告前未曾受有期徒刑以上刑之
    宣告，其受此次偵審程序及科刑判決之教訓後，應知警惕而
    無再犯之虞，且其於原審判決後，已與被害人成立和解，此
    有和解書1 份附卷可稽，被害人亦表明不願追究之意，本院
    認被告所受有期徒刑之宣告，以暫不執行為適當，並宣告被
    告緩刑3 年。
據上論結，應依刑事訴訟法第368 條、刑法第74條第1 款，判決
如主文。
本案經檢察官張金塗到庭執行職務。
中　　華　　民　　國　　94　　年　　6 　　月　　2 　　日
                  刑事第九庭    審判長法  官  張明松
                                      法  官  郭玫利
                                      法  官  任森銓
以上正本證明與原本無異。
如不服本判決應於收受本判決後10日內向本院提出上訴書狀，其
未敘述上訴理由者，並得於提起上訴後10日內向本院補提理由書
狀（均須按他造當事人之人數附繕本）「切勿逕送上級法院」。
中　　華　　民　　國　　94　　年　　6 　　月　　2 　　日
　　　　　　　　　　　　　　　　　　　書記官  蘇恒仁
附錄本判決論罪科刑法條全文：
中華民國刑法第185條之4
駕駛動力交通工具肇事，致人死傷而逃逸者，處6 月以上5 年以
下有期徒刑。
